臺灣新竹地方法院刑事判決
109年度交易字第627號
公  訴  人  臺灣新竹地方檢察署檢察官
被      告  李朝貴


上列被告因過失傷害案件，經檢察官提起公訴（109年度調偵字
第322號），被告於本院準備程序中，就被訴事實為有罪之陳述
，經本院告知簡式審判程序意旨，並聽取公訴人及被告之意見後
，本院裁定依簡式審判程序審理，並判決如下：
    主  文
李朝貴犯過失傷害罪，處拘役肆拾日，如易科罰金，以新臺幣壹
仟元折算壹日。
    事  實
一、李朝貴於民國109年2月6日傍晚5時10分許，駕駛車牌號碼00
    00-00號自用小客車，沿新竹市北區中正路由西往東欲左轉
    鐵道路二段方向行駛，途經中正路與鐵道路交岔路口時，本
    應注意汽車行駛至交岔路口左轉彎時，應行至交岔路口中心
    處左轉，並不得占用來車道搶先左轉及轉彎車應讓直行車先
    行，且在劃設有分向限制線之路段，禁止車輛跨越行駛，並
    應注意車前狀況，且依當時天候晴、日間自然光線、柏油路
    面乾燥、無缺陷、視距良好、無障礙物，並無不能注意之情
    事，竟疏未注意及此，未充分注意車前狀況，在劃設有分向
    限制線之路段，未禮讓直行車、貿然跨越分向限制線提前左
    轉駛入鐵道路二段，而不慎與沿中正路東往西方向直行、亦
    疏未注意車前狀況之鄭能旺所騎乘之車牌號碼000-000號普
    通重型機車發生碰撞，致鄭能旺人車倒地，並受有左股骨幹
    骨折、右手遠端橈骨骨折、左手遠端橈骨及尺骨突骨折及雙
    下肢多處挫傷擦傷等傷害。
二、案經鄭能旺訴由新竹市警察局第一分局報告臺灣新竹地方檢
    察署檢察官偵查起訴。
　　理  由
壹、程序部分 
　　本案被告李朝貴所犯係死刑、無期徒刑、最輕本刑為3年以
    上有期徒刑以外之罪，其於準備程序中就被訴事實為有罪之
    陳述，經法官告知簡式審判程式之旨，並聽取公訴人、被告
    之意見後，經本院依刑事訴訟法第273條之1第1項之規定，
    裁定進行簡式審判程序。是本案之證據調查方式及證據能力
    之有無，依刑事訴訟法第273條之2及第159條第2項之規定，
    不受同法第159條第1項、第161條之2、第161條之3、第163
    條之1及第164條至第170條規定之限制，合先敘明。
貳、實體部分
一、認定犯罪事實所憑之證據及認定之理由：
　㈠上揭犯罪事實，業據被告李朝貴於警詢、偵查及本院準備程
    序及審理中均坦承不諱（偵7539號卷第5至7、55至56頁、本
    院卷第38、39、45頁），核與證人即告訴人鄭能旺於警詢及
    偵查中之證述相符（偵7539號卷第8至9、55至56頁），並有
    國軍新竹地區醫院附設民眾診療服務處診斷證明書1份（偵7
    539號卷第10頁）、道路交通事故現場圖1份（偵7539號卷第
    26頁）、道路交通事故調查表㈠㈡1份（偵7539號卷第27至28
    頁）、現場照片16張（偵7539號卷第31至34頁反面）、新竹
    市○○○道路○○○○○○○○○0○○○0000號卷第24、25頁）、新竹市警
    察局交通警察隊第三組道路交通肇事人自首情形紀錄表1份
    （偵7539號卷第20頁）、證號查詢汽車駕駛人資料1份（偵7
    539號卷第16頁）、證號查詢機車駕駛人資料1份（偵7539號
    卷第18頁）、車號查詢汽車車籍1份（偵7539號卷第17頁）
    、車號查詢機車車籍1份（偵7539號卷第19頁）、偵查報告1
    份（偵7539號卷第4頁）、新竹市○○○○○○○道路○○○○○○○○○0○○
    ○0000號卷第30頁）、新竹市○○○道路○○○○○○○○○0○○○0000號
    卷第49頁）附卷可稽，足見被告上開任意性自白，核與事實
    相符，堪予採信。
　㈡按駕駛人駕駛汽車，應遵守道路交通標誌、標線、號誌之指
    示；汽車行駛時，駕駛人應注意車前狀況及兩車並行之間隔
    ，並隨時採取必要之安全措施；汽車行駛至交岔路口，其行
    進、轉彎，應依下列規定：…五、左轉彎時，應至交岔路口
    中心處左轉，並不得占用來車道搶先左轉。…七、轉彎車應
    讓直行車先行。道路交通安全規則第90條第1項、第94條第3
    項、第102條第1項第5款、第7款分別定有明文。又分向限制
    線，用以劃分路面成雙向車道，禁止車輛跨越行駛，並不得
    迴轉，道路交通標誌標線號誌設置規則第165條第1項亦有明
    文。本件被告為領有合格駕駛執照之汽車駕駛人，自然應遵
    守上述規定行駛，而依道路交通事故調查表㈠所示（偵7539
    號卷第27頁），本案事故發生時，天候晴、日間自然光線、
    柏油路面乾燥、無缺陷、視距良好、無障礙物，並無不能注
    意之情事，被告疏未注意及此，未充分注意車前狀況，在劃
    設有分向限制線之路段，未禮讓直行車、貿然跨越分向限制
    線提前左轉駛入鐵道路二段，肇致本件車禍，足見被告對本
    件車禍之發生確有過失，應屬明確。又告訴人鄭能旺確係因
    本件車禍受有前開傷害，顯然被告之過失與告訴人之傷害間
    確具有相當因果關係無訛。至告訴人騎乘普通重型機車行經
    前開路口，雖亦疏未注意車前狀況，對於本件交通事故之發
    生縱與有過失，仍無解於本件被告罪責之成立，併此指明。
　㈢本案事證明確，被告上開犯行，洵堪認定，自應依法予以論
    罪科刑。
二、論罪科刑： 
　㈠核被告所為，係犯刑法第284 條前段之過失傷害罪。
　㈡又被告於本件車禍發生後，報案人或勤指中心轉來資料未報
    明肇事人姓名，處理人員前往現場處理時，肇事人在現場，
    並當場承認為肇事人乙情，有新竹市警察局交通警察隊第三
    組道路交通事故肇事人自首情形紀錄表在卷足憑（偵7539號
    卷第20頁），足認被告係於有偵查犯罪權限之公務員知悉肇
    事者係何人前，留待現場向前來處理之員警坦承肇事，並接
    受裁判，核與自首之規定相符，應依刑法第62條前段之規定
    減輕其刑。
　㈢爰以行為人之責任為基礎，審酌被告未能善盡駕駛注意義務
    ，導致告訴人受傷之結果，應予非難；並衡酌告訴人所受之
    傷勢及被告違反義務之程度，兼衡被告犯後坦承犯行之態度
    ，惟迄今未能與告訴人成立和解，亦未賠償告訴人，又告訴
    人對於本件行車事故亦與有過失，暨被告自述國中畢業之教
    育程度，現從事裝潢打零工為業，與配偶、兒子、13歲孫子
    同住，家庭經濟狀況普通（本院卷第45頁）等一切情狀，量
    處如主文所示之刑，並諭知易科罰金之折算標準，以資懲儆
    。
據上論斷，應依刑事訴訟法第273條之1第1項、第299條第1項前
段，判決如主文。
本案經檢察官吳志中提起公訴，檢察官劉得為到庭執行職務。
中　　華　　民　　國　　110 　年　　3 　　月　　3 　　日
                  刑事第三庭    法  官  王靜慧
以上正本證明與原本無異。　　　　　　　　　
如不服本判決應於收受判決後20日內向本院提出上訴書狀，並應
敘述具體理由。其未敘述上訴理由者，應於上訴期間屆滿後20日
內向本院補提理由書（均須按他造當事人之人數附繕本）「切勿
逕送上級法院」。
                                書記官  林曉郁
中　　華　　民　　國　　110 　年　　3 　　月　　3 　　日
附錄本案論罪科刑法條：　　
中華民國刑法第284條
因過失傷害人者，處1年以下有期徒刑、拘役或10萬元以下罰金
；致重傷者，處3年以下有期徒刑、拘役或30萬元以下罰金。